LETÍCIA CRISTINA DUARTE SIQUEIRA



Rua Manoel Neiva, Alto do Córrego, Paracatu-MG – CEP 38606.0016 Telefone:(38)998344245 – E-mail: leticia_duarte2011@hotmail.com Carteira Nacional de Habilitação: Categoria "AB" DETRAN – MG.

Objetivo: Auxiliar Administrativo - Paracatu - MG

Detenho ampla experiência com atividades administrativas, financeiras, otimização de recursos disponíveis/utilizados, elaboração de relatórios, análise e negociação de compras. Possuo comunicação efetiva, sou persuasiva, tenho forte comprometimento com meu trabalho e políticas internas da empresa, sou assídua, estou apta para identificar e priorizar atividades, tenho capacidade analítica na solução de problemas, trabalho com motivação, persistência e iniciativa, tenho bom relacionamento interpessoal e experiência na área pretendida.

Formação Acadêmica

- Bacharelado em Direito Aprovada no Exame de Ordem com 9,5 pontos.
- Pós-Graduanda em Direito Processual Civil.
- Pós-Graduanda em Gestão e Liderança de Equipes.
- Extensão em Direito Previdenciário.

Experiência Profissional

- 2009 a 2011. Internship na Empresa Tribunal de Justiça do Estado de Minas Gerais.
- 2011 a 2013. Assistente Administrativo Plansul Planejamento e Consultoria LTDA, lotada na Direção do Foro da Comarca de Paracatu/MG.
- 2014 à presente data. Administradora/Assistente de Apoio à Direção do Foro, lotada na Direção do Foro da Comarca de ParacatuCMG.

Qualificações e Atividades Complementares

- Condecorada **SERVIDORA DO ANO 2018** Tribunal de Justiça de Minas Gerais.
- Condecorada **SERVIDORA DO ANO 2019** Tribunal de Justiça de Minas Gerais...
- Curso de Contabilidade Empresarial Fundação Bradesco..
- Capacitação do Processo Judicial Eletrônico: Perfil Administração Tribunal de Justiça de Minas Gerais.
- **Desenvolvimento De Equipes Turma 2** Instituto Legislativo Brasileiro.
- Excelência No Atendimento Turma 21 Instituto Legislativo Brasileiro.
- Gestão De Projetos Câmara dos Deputados.
- Aprender a empreender Sebrae.
- **Política de Autocomposição no TJMG**/Identificação de casos de Mediação, Conciliação e Justiça Restaurativa Tribunal de Justiça de Minas Gerais.
- Curso de Capacitação Profissional –. RH Brasil.
- Curso de Capacitação Profissional II -. RH Brasil.
- AE Curso Aprender a Empreender Sebrae.
- Curso de Gestão de Pessoas Sebrae.
- Curso de Informática Fundação Bradesco.
- Curso de Informática Fundação Conscienciarte.
- Congresso Nacional de Direito Previdenciário CONEPREV.

- Palestra Caminhos na adoção: encontros e desencontros entre crianças, adolescentes, famílias e profissionais da área – Tribunal de Justiça de Minas Gerais.
- Curso de Constitucional Meu Curso.
- Comissários da Infância e Juventude área Tribunal de Justiça de Minas Gerais.
- Pesquisadora do "Núcleo de Criminologia e Segurança Pública da Faculdade Atenas" UniAtenas.
- VIII Encontro de Estudos Jurídicos Escola Superior de Advocacia.
- Curso de inglês em andamento, pelo Instituto Federal de Educação, Ciência e Tecnologia do Triângulo Mineiro IFTM.

Referência Profissional

- Rodrigo de Carvalho Assumpção Juiz de Direito Diretor do Foro. Telefone (38) 3671-1761.
- José Rubens Borges Matos Juiz de Direito da Vara Criminal e da Infância e da Juventude. Telefone (38) 3671-1761.
- Élson do Carmo Soares França Gerente de Secretaria, telefone (38) 3671-1761 Ramal 116.
- Cândida Maria Teixeira de Queiroz Gerente de Secretaria, telefone (38) 3671-1761 Ramal 118.
- Sandra Pimentel Alvares Campos Gerente de Secretaria, telefone (38) 3671-1761 Ramal 107
- Edna Inês da Silva Neiva Gerente de Secretaria, telefone (38) 3671-1761 Ramal 105.
- Kelle Cristina Amaral Neto Goulart Gerente de Contadoria, telefone (38) 3671-1761 Ramal 124.

Paracatu-MG, 01 de julho de 2020.

Letícia Cristina Duarte Siqueira